臺灣基隆地方法院民事裁定  
111年度補字第603號
原      告  彭伶慧  
被      告  黃嘉華  

            黃邱宏  
            徐韻秋  
上列當事人間債務人異議之訴事件，本院裁定如下：
    主  文
本件訴訟標的之價額核定為新臺幣參拾捌萬陸仟伍佰捌拾陸元。
原告應於收受本裁定送達後五日內補繳第一審裁判費新臺幣肆仟
壹佰玖拾元，逾期不繳，即駁回其訴。
    理  由
一、按提起民事訴訟，應依民事訴訟法規定繳納裁判費，民事訴
    訟法第77條之13定有明文，此為必須具備之程式。而債務人
    異議之訴之訴訟標的為該債務人之異議權，法院核定此訴訟
    標的之金額或價額，應以該債務人本於此項異議權，請求排
    除強制執行所有之利益為準（最高法院92年度台抗字第659
    號裁定參照）。
二、本件原告起訴，未據繳納裁判費。觀諸原告本件起訴聲明為
    本院111年度司執字第13201號拍賣抵押物強制執行事件（下
    稱系爭強制執行事件）之執行程序應予撤銷；而系爭強制執
    行事件，則係被告黃嘉華、黃邱宏、徐韻秋持本院106年度
    司拍字第143號拍賣抵押物裁定，向本院民事執行處具狀聲
    請就原告所有如系爭強制執行事件聲請狀附表所示之不動產
    為強制執行，其聲請強制執行之債權金額為新臺幣（下同）
    386,586元。則原告就其所主張之異議權而請求排除被告就
    系爭強制執行事件所有之利益，即本件訴訟標的之價額，應
    核定為386,586元。
三、又按「因財產權而起訴，其訴訟標的之金額或價額在新臺幣
    十萬元以下部分，徵收一千元；逾十萬元至一百萬元部分，
    每萬元徵收一百元；逾一百萬元至一千萬元部分，每萬元徵
    收九十元；逾一千萬元至一億元部分，每萬元徵收八十元；
    逾一億元至十億元部分，每萬元徵收七十元；逾十億元部分
    ，每萬元徵收六十元；其畸零之數不滿萬元者，以萬元計算
    。」，民事訴訟法第77條之13定有明文。本件訴訟標的之價
    額為386,586元，應徵第一審裁判費4,190元。
四、當事人對於本院核定訴訟標的價額之裁定，得於10日內抗告
    。故原告至遲應於本院上開核定訴訟標的價額之裁定確定後
    5日內向本院補繳第一審裁判費4,190元。如原告逾期未為補
    繳，即以裁定駁回其訴。
五、依民事訴訟法第77條之1、第249條第1項但書規定，裁定如
    主文。
中　　華　　民　　國　　111 　年　　9 　　月　　16　　日
                  民事庭法    官      徐世禎
以上正本係照原本作成。
如不服本裁定關於核定訴訟標的價額部分，應於送達後10日內向
本院提出抗告狀，並繳納抗告費新臺幣 1,000元；其餘關於命補
繳裁判費部分，不得抗告。
中　　華　　民　　國　　111 　年　　9 　　月　　16　　日
                        書 記 官      林煜庭